臺灣高等法院臺中分院刑事裁定　
110年度聲字第2338號
聲  請  人  臺灣高等檢察署臺中檢察分署檢察官     
受  刑  人  白宗耀



上列聲請人因受刑人數罪併罰有二裁判以上，聲請定其應執行之
刑（聲請案號：110年執聲字第1105號），本院裁定如下：
    主  文
白宗耀因犯如附表所示各罪所處之刑，應執行有期徒刑貳年貳月
。
    理  由
一、聲請意旨略以：受刑人白宗耀因詐欺數罪，先後經判決確定
    如附表，應依刑法第53條、第51條第5款規定，定其應執行
    之刑，爰依刑事訴訟法第477條第1項聲請裁定等語。
二、按裁判確定前犯數罪者，併合處罰之；數罪併罰，有二裁判
    以上者，依刑法第51條之規定，定其應執行之刑；又宣告多
    數有期徒刑，於各刑中之最長期以上，各刑合併之刑期以下
    定其刑期，但不得逾30年，刑法第50條第1項前段、第53條
    、第51條第5款分別定有明文。次按數罪併罰之定應執行之
    刑，係出於刑罰經濟與責罰相當之考量，並非予以犯罪行為
    人或受刑人不當之利益，為一種特別的量刑過程，相較於刑
    法第57條所定科刑時應審酌之事項係對一般犯罪行為之裁量
    ，為定應執行刑之宣告，乃對犯罪行為人本身及所犯各罪之
    總檢視，除應考量行為人所犯數罪反應出之人格特性，並應
    權衡審酌行為人之責任與整體刑法目的及相關刑事政策，在
    量刑權之法律拘束性原則下，依刑法第51條第5款之規定，
    採限制加重原則，以宣告各刑中之最長期為下限，各刑合併
    之刑期為上限，但最長不得逾30年，資為量刑自由裁量權之
    外部性界限，並應受法秩序理念規範之比例原則、平等原則
    、責罰相當原則、重複評價禁止原則等自由裁量權之內部抽
    象價值要求界限之支配，以使輕重得宜，罰當其責，俾符合
    法律授與裁量權之目的，以區別數罪併罰與單純數罪之不同
    ，兼顧刑罰衡平原則（最高法院100年度台抗字第440號刑事
    裁定意旨參照）。又刑事訴訟法第370條第2項、第3項，已
    針對第二審上訴案件之定應執行之刑，明定有不利益變更禁
    止原則之適用，分屬不同案件之數罪併罰，倘一裁判宣告數
    罪之刑，曾經定其執行刑，再與其他裁判宣告之刑（或執行
    之刑）定其執行刑時，在法理上亦應同受此原則之拘束（最
    高法院103年度第14次刑事庭會議決議意旨參照）；亦即另
    定之執行刑，其裁量所定之刑期，不得較重於前定之執行刑
    加計後裁判宣告之刑（或執行之刑）之總和（最高法院104
    年度台抗字第410號裁定意旨參照）。
三、經查，受刑人白宗耀因詐欺數罪，經臺灣南投地方法院（下
    稱南投地院）及本院分別判處如附表所示之刑（其中如附表
    編號1至附表編號5所示共11罪，經南投地院108年度訴字第2
    81號定應執行有期徒刑2年1月確定），均經確定在案，有各
    該刑事裁判及臺灣高等法院被告前案紀錄表在卷可稽。茲檢
    察官聲請定其應執行之刑，本院審核認聲請為正當，復審酌
    受刑人所犯各罪均為加重詐欺犯行、犯罪時間甚近、犯罪手
    法雷同、所侵害者均為財產法益、各罪依其犯罪情節所量定
    之刑、曾定應執行刑所形成之刑期上限（前定執行刑加計後
    裁判宣告刑之總和為2年8月），暨考量前述比例原則、平等
    原則、責罰相當原則、重複評價禁止原則等自由裁量權之內
    部抽象價值要求之界限，爰定其應執行之刑如主文所示。
四、爰依刑事訴訟法第477條第1項、刑法第53條、第51條第5款
    ，裁定如主文。  
中　　華　　民　　國　　110 　年　　9 　　月　　27　　日
           刑事第六庭    審判長法　官  唐  光  義
　　　　　　　　　　　　　　   法　官  劉  柏  駿 
                               法  官  許  冰  芬
以上正本證明與原本無異。     
如不服本裁定，應於收受送達後5日內向本院提出抗告書狀(須附
繕本)。因疫情而遲誤不變期間，得向法院聲請回復原狀。

                              書記官  陳  怡  芳

中　　華　　民　　國　　110 　年　　9 　　月　　27　　日
附表：受刑人白宗耀定應執行之刑案件一覽表
編        號  1 2 罪        名  詐欺 詐欺 宣   告   刑  有期徒刑1年1月(3次) 有期徒刑1年2月(3次） 犯 罪 日 期  108/05/19、21、22 108/05/18、20、23 偵查（自訴）機關年度案號  南投地檢108年度偵字第2731等號 南投地檢108年度偵字第2731等號 最後事實審 法院 南投地院 南投地院  案號 108年度訴字第281號 108年度訴字第281號  判決日期 109/12/25 109/12/25 確定判決 法院 南投地院 南投地院  案號 108年度訴字第281號 108年度訴字第281號  判決確定 日期 110/02/18 110/02/18 是否為得易科罰金之案件  不得易科罰金、不得易服社會勞動 不得易科罰金、不得易服社會勞動 備註  南投地檢110年度執字第534號（編號1至5定應執行有期徒刑2年1月） 南投地檢110年度執字第534號（編號1至5定應執行有期徒刑2年1月） 
編        號  3 4 罪        名  詐欺 詐欺 宣   告   刑  有期徒刑1年5月 有期徒刑1年3月(3次） 犯 罪 日 期  108/05/23 108/05/19、22、23 偵查（自訴）機關年度案號  南投地檢108年度偵字第2731等號 南投地檢108年度偵字第2731等號 最後事實審 法院 南投地院 南投地院  案號 108年度訴字第281號 108年度訴字第281號  判決日期 109/12/25 109/12/25 確定判決 法院 南投地院 南投地院  案號 108年度訴字第281號 108年度訴字第281號  判決確定 日期 110/02/18 110/02/18 是否為得易科罰金之案件  不得易科罰金、不得易服社會勞動 不得易科罰金、不得易服社會勞動 備註  南投地檢110年度執字第534號（編號1至5定應執行有期徒刑2年1月） 南投地檢110年度執字第534號（編號1至5定應執行有期徒刑2年1月） 
編        號  5 6 罪        名  詐欺 詐欺 宣   告   刑  有期徒刑1年4月 有期徒刑7月 犯 罪 日 期  108/05/20 108/05/18 偵查（自訴）機關年度案號  南投地檢108年度偵字第2731等號 臺中地檢109年度偵字第7030等號 最後事實審 法院 南投地院 中高分院  案號 108年度訴字第281號 109年度金上訴字第2616號  判決日期 109/12/25 110/02/24 確定判決 法院 南投地院 中高分院  案號 108年度訴字第281號 109年度金上訴字第2616號  判決確定 日期 110/02/18 110/03/29 是否為得易科罰金之案件  不得易科罰金、不得易服社會勞動 不得易科罰金、不得易服社會勞動 備註  南投地檢110年度執字第534號（編號1至5定應執行有期徒刑2年1月） 臺中地檢110年度執字第5563號